臺灣桃園地方法院民事判決　　　　　　　　　　　　　　九十三年度保險字第七號
　　原　　　告　財團法人汽車交通事故特別補償基金
　　法定代理人　丁○○
　　訴訟代理人　丙○○
　　被　　　告　甲○○
　　　　　　　　乙○○即吳鳳敏.
右當事人間請求損害賠償事件，本院於中華民國九十三年十二月九日言詞辯論終結，
判決如左：
    主    文
被告甲○○應給付原告新臺幣壹佰肆拾萬元，及自民國九十三年三月五日起至清償日
止，按年息百分之五計算之利息。
原告其餘之訴駁回。
訴訟費用由被告甲○○負擔。
    事    實
甲、原告方面：
一、聲明：被告甲○○或乙○○即吳鳳敏應給付原告新臺幣（下同）一百四十萬元，
    及自起訴狀繕本送達翌日起至清償日止，按年息百分之五計算之利息。若被告中
    一人給付達上開金額，其餘被告免除給付責任。
二、陳述：被告甲○○於民國九十一年十二月十六日下午十六時五十分許，駕駛被告
    乙○○即吳鳳敏所有之車牌號碼ＭＩ–二八三二號自用小貨車（下稱肇事車輛）
    ，沿桃園縣八德市○○路，由松柏林往和平路方向行駛，途至同市○○路五○九
    號前之窄路路段時，原應注意當地時速僅四十公里須適度減速慢行、超越前車須
    先按鳴二單響或變換燈光一次，且須前車表示允讓後始得超越及應注意車前狀況
    以隨時採取必要之安全措施，且依當時天候、路況情形，又無不能注意之情事，
    竟疏未注意及此，猶貿然超越同向行駛在前，騎乘車牌號碼ＹＺＨ–一○三號機
    車之訴外人賴黃玉英，致使其人車倒地，並受有外傷性腦內出血、胸部挫傷併血
    胸、左側筋骨骨折等重傷，迄未清醒。依民法侵權行為之規定，被告甲○○應對
    訴外人賴黃玉英負侵權行為之損害賠償責任，而肇事車輛之所有權人即被告乙○
    ○即吳鳳敏並未依強制汽車責任保險法第四條之規定，投保強制汽車責任保險，
    而訴外人賴黃玉英業已依同法第三十八條第一項第二款之規定，向原告請求補償
    一百四十萬元，並已受領，則依同法第三十九條第二項之規定，原告即得直接向
    被告甲○○或被告吳佩伶即吳鳳敏求償上開補償之金額，爰訴請判決如聲明所示
    。
三、證據：提出診斷證明書五份、中華民國身心障礙手冊一份、桃園縣警察局八德分
    局道路交通事故證明書一份、補償金理算書一份、申請補償金相關資料表一份、
    汽車交通事故特別補償金收據暨行使代位權告知書一紙、本院九十二年度交易字
    第三九八號刑事判決一份、臺灣高雄地方法院九十二年禁字第八五號民事裁定一
    份（均為影本）。
乙、被告甲○○方面：被告甲○○經合法通知，未於最後言詞辯論期日到場，惟據其
    以前到場所為之聲明及陳述略以：
一、聲明：駁回原告之訴。
二、陳述：被告甲○○不願賠償。
丙、被告乙○○經合法通知，未於言詞辯論期日到場，亦未提出書狀作何聲明或陳述
    。
丁、本院依職權調本院九十二年度交易字第三九八號、臺灣高等法院九十三年度交上
    易字第四○號刑事偵審卷宗、本院九十三年度訴字第八三三號民事卷宗及函查被
    告及訴外人賴黃玉英之財產及所得資料、本件車禍之處理資料，有財政部臺灣省
    北區國稅局桃園縣分局九十三年六月十四日北區國稅桃縣二字第○九三一○四七
    九二五號函、高雄市國稅局楠梓稽徵所九十三年七月十六日財高國稅楠服字第○
    九三○○○五一八○號函、桃園縣政府八德分局九十三年七月五日德警分刑字第
    ○九三三○一九八八一號函及各所附之資料在卷。
    理    由
壹、程序方面：本件被告二人均經合法通知，無正當理由，被告吳佩伶即吳鳳敏未於
    言詞辯論期日到場；被告甲○○則未於最後言詞辯論期日到場，核均無民事訴訟
    法第三百八十六條各款所列情形，爰依原告聲請，由其一造辯論而為判決。
貳、實體方面：
一、本件原告起訴主張，被告甲○○於九十一年十二月十六日下午十六時五十分許，
    駕駛被告乙○○即吳鳳敏所有之肇事車輛，行經桃園縣八德市○○路五○九號前
    之窄路路段時，未減速慢行及注意車前狀況以隨時採取必要之安全措施，且依當
    時情形又無不能注意之情事，竟疏未注意，而貿然超越同向行駛在前，騎乘車牌
    號碼ＹＺＨ–一○三號機車之訴外人賴黃玉英，致使其人車倒地，並受有外傷性
    腦內出血、胸部挫傷併血胸、左側筋骨骨折等重傷，迄未清醒，依民法侵權行為
    之規定，被告甲○○應對訴外人賴黃玉英負損害賠償責任，而肇事車輛之所有權
    人為被告乙○○即吳鳳敏，其並未依強制汽車責任保險法之規定投保強制汽車責
    任保險，然訴外人賴黃玉英業已依同法之規定，向原告請求補償金一百四十萬元
    並已受領，則原告依同法第三十九條第二項之規定，自得直接向被告甲○○或被
    告吳佩伶即吳鳳敏求償上開補償之金額，爰訴請判決如聲明所示等語。被告甲○
    ○以：其不願賠償等語，資為抗辯。另被告乙○○則經合法通知，未於言詞辯論
    期日到場，亦未提出書狀作何聲明或陳述。
二、原告所主張被告甲○○於前開時、地有過失而發生本件車禍，並致訴外人賴黃玉
    英受有上開傷害之事實，業據提出診斷證明書五份、中華民國身心障礙手冊一份
    、桃園縣警察局八德分局道路交通事故證明書一份為證，並為被告所不爭執，復
    有桃園縣政府警察局八德分局九十三年七月五日德警分刑字第○九三三○一九八
    八一號函附偵訊（調查）筆錄三份、診斷證明書一份、酒精濃度測試單一紙、道
    路交通事故調查報告表一份、照片八張（均為影本）附卷可稽。且經本院依職權
    調本院九十二年度交易字第三九八號、臺灣高等法院九十三年度交上易字第四○
    號刑事偵審卷宗查核。被告於警訊時曾稱：「．．．我欲超前黃女（即訴外人賴
    黃玉英）時，當時黃女在我車右側，她稍為在旁停頓了一下，好像在拿什麼東西
    ，等到我超前的時候，我聽到路旁有人喊叫一聲，我就停下車來往後視鏡看，我
    看到黃女已倒在地上了．．．。」、「對方（即訴外人賴黃玉英）車輛左方有擦
    損．．．。」等語（見上開刑事偵查卷宗第五頁正面及上開桃園縣警察局八德分
    局覆函所附之筆錄），參以肇事地點係寬僅四點二公尺之窄路，且被告甲○○與
    訴外人賴黃玉英所駕駛之車輛均係同向行進，賴黃玉英所騎之機車倒地後，並留
    有零點六公尺長，自車道斜向路邊之刮地痕，而此刮地痕又靠近路邊，有桃園縣
    警察局道路交通事故調查報告表上之事故現場圖、現場照片三張、訴外人賴黃玉
    英所騎機車之受損照片四張可稽（見上開偵卷第十一頁、第十六頁至第十八頁）
    ，足見本件車禍發生時，訴外人賴黃玉英乃騎乘機車於靠近本件車禍道路外側之
    處，被告甲○○駕駛肇事車輛欲超越訴外人賴黃玉英所騎乘之上開機車時造成擦
    撞無誤。再查，本件車禍之路段屬於無號誌且較為狹窄的村里道路，且無車道分
    道設施，有上開調查報告表及現場照片可憑，顯見被告甲○○行駛於該路段，於
    超車時疏未注意訴外人賴黃玉英騎乘機車之狀況且未待訴外人賴黃玉英之機車減
    速靠邊表示允讓即行超車，其不當之超車行為致使訴外人賴黃玉英人車倒地，已
    足認定。按行經狹路時，應減速慢行，作隨時停車之準備；汽車行駛時，駕駛人
    應注意車前狀況及兩車併行之間隔，並隨時採取必要之安全措施；汽車超車時，
    前行車減速靠邊或以手勢或亮右方向燈表示允讓後，後行車始得超越。超越時應
    顯示左方向燈並於前車左側保持半公尺以上之間隔超過，行至安全距離後，再顯
    示右方向燈駛入原行路線，道路交通安全規則第九十三條第一項第二款、第九十
    四條第三項、第一百零一條第五款定有明文。被告甲○○於超越訴外人賴黃玉英
    所騎之機車時，既未減速作隨時停車之準備，復未注意車前狀況及兩車併行之間
    隔，並隨時採取必要之安全措施，又未於超越時與前車左側保持半公尺以上之安
    全間隔，即遽行超車致生本件車禍，其違反上開保護他人之安全規定而有過失甚
    明，又訴外人賴黃玉英因本件車禍受有前述傷害，亦有診斷證明書五份、中華民
    國身心障礙手冊一份在卷可稽，且其傷害結果與被告甲○○之過失行為間，衡諸
    經驗法則，有相當因果關係亦足認定。是原告此部分之主張，已堪信為真實。
三、按因故意或過失，不法侵害他人之權利者，負損害賠償責任；違反保護他人之法
    律，致生損害於他人者，負損害賠償責任；汽車、機車或其他非依軌道行駛之動
    力車輛，在使用中加損害於他人者，駕駛人應賠償因此所生之損害；不法侵害他
    人身體或健康者，對於被害人因此喪失或減少勞動能力，或增加生活上之需要時
    ，應負損害賠償責任；不法侵害他人之身體、健康、名譽、自由、信用、隱私、
    貞操或不法侵害其他人格法益而情節重大者，被害人雖非財產上之損害，亦得請
    求賠償相當之金額，民法第一百八十四條第一項前段、第二項前段、第一百九十
    一條之二前段、第一百九十三條第一項、第一百九十五條分別定有明文。經查，
    被告甲○○違反前述交通安全規則，有過失致生本件車禍，且其行為與訴外人賴
    黃玉英之受傷結果間又有因果關係，則其對於訴外人賴黃玉英之損害，依上開法
    律規定，即應負損害賠償責任，而訴外人賴黃玉英業已另案訴請被告甲○○賠償
    其醫藥費用、看護費用及精神慰撫金等損害，而經本院依職權調閱該案即九十三
    年度訴字第八三三號卷宗查核，訴外人賴黃玉英因本件車禍受傷所支出醫療費用
    部分，據其所提出之醫療費用收據十三紙核算而為被告甲○○於該案所不爭執之
    醫療費用明細表、醫療費用收據，其中健保給付部分，依全民健康保險法第八十
    二條規定，此等部分之費用已由中央健保局取得法定代位權，故訴外人賴黃玉英
    就此部分不得再向被告請求外，均屬醫療上必要之支出，核計訴外人賴黃玉英得
    請求之醫療費用為三萬四千八百五十六元（財團法人天主教聖保祿修女會醫院部
    分一千一百六十元、長庚紀念醫院部分一萬六千九百三十九元、高雄榮民總醫院
    部分一萬五千八百五十七元、大千醫院部分九百元）；增加生活上需要部分，審
    酌訴外人賴黃玉英自九十二年七月二十三日轉入瑞祥醫院，至九十二年十二月八
    日止已支出住院費五萬五千五百六十四元；自九十二年十二月八日轉至泰和醫院
    ，至九十三年一月七日止，共支出住院費八千元，而訴外人賴黃玉英自九十三年
    一月八日起至台灣地區女性平均餘命七八．八一歲止，尚有餘命一七六．六五個
    月，以每月住院費八千元計，並採用月別複式霍夫曼法計算，其尚須支出住院費
    一百零五萬四千三百九十九元【８０００×１３１．00000000，元以下
    四拾五入（下同）】，合計共一百一十一萬七千九百六十三元（５５５６４＋８
    ０００＋0000000）。又訴外人賴黃玉英自事故發生後因生活無法自理，
    自九十二年二月七日至九十二年七月二十三日，聘請他人看護共支出看護費用四
    萬一千五百元，另自九十二年八月一日起至台灣地區女性平均餘命七八．八一歲
    計有一八０．三三個月期間，需人看護，均由原告之配偶看護，以每月基本工資
    一萬五千八百四十元計，並採用月別複式霍夫曼計式，看護期間共得請求相當於
    看護費之損害計為二百一十二萬四千零四十五元（１５８４０×１３４．000
    00000），看護費費合計為二百一十六萬五千五百四十五元（４１５００＋
    0000000），以上增加生活上需要之部分合計為三百二十八萬三千五百零
    八元（0000000＋0000000）之事實，業據訴外人賴黃玉英提出瑞
    祥醫院免用統一發票七紙、泰和醫院病房收費單乙紙、看護收費證明單六紙及內
    政部統計處九十一年國人零歲平均餘估測結果摘要乙紙為證，惟訴外人賴黃玉英
    僅請求三百二十五萬八千二百六十元，被告甲○○於該案中對此亦未表爭執，應
    予准許。精神慰撫金部分，審酌訴外人賴黃玉英因本件車禍受有外傷性腦內出血
    、胸部挫傷併血胸、左側橈骨骨折、缺血性腦中風等傷害，現已陷入昏迷，生活
    大受影響及其乃國小畢業，事故發生前為家庭主婦，現已六十四歲，名下並無任
    何財產；而被告甲○○乃高職肄業，現年二十三歲，目前擔任外務工作，月入二
    萬五千元左右，名下財產僅有九十二年份之汽車乙部等情，有本院依職權函查之
    財政部臺灣省北區國稅局桃園縣分局九十三年六月十四日北區國稅桃縣二字第○
    九三一○四七九二五號函、高雄市國稅局楠梓稽徵所九十三年七月十六日財高國
    稅楠服字第○九三○○○五一八○號函及各所附之財產資料附卷可稽。認訴外人
    賴黃玉英得請求被告甲○○賠償之精神慰藉金以八十萬元之範圍內，始為適當。
    綜上所述，核計訴外人賴黃玉英所受之損害金額總計為四百零九萬三千一百一十
    六元（３４８５６＋0000000＋８０００００）。此部分本院所認定之訴
    外人賴黃玉英損失總金額與上開本院九十三年度訴字第八三三號民事事件判決所
    認定之總金額同，此金額並為原告所同意在卷（見本院九十三年十二月九日言詞
    辯論筆錄），是已足認定。
四、原告另主張訴外人賴黃玉英於本件車禍雖與有過失，然被告甲○○仍應負二分之
    一之過失責任等語。按損害之發生或擴大，被害人與有過失者，法院得減輕賠償
    金額，或免除之，民法第二百一十七條第一項定有明文。次按機器腳踏車駕駛人
    應戴安全帽。安全帽應為乘坐機器腳踏車用之安全帽；患病影響安全駕駛者，不
    得駕車，道路交通安全規則第八十八條第一項第五款、第二項第一款前段、第一
    百十四條第四款分別定有明文。又汽車駕駛人未領有駕駛執照駕車者，處六千元
    以上一萬二千元以下罰鍰，並當場禁止其駕駛及扣留其車輛牌照，道路交通管理
    處罰條例第二十一條第一項第一款復定有明文。經查，本件車禍事故發生前訴外
    人賴黃玉英即有慢性下背痛及兩下肢無力與麻痺之宿疾，曾多次至龍群骨科診所
    看診，業經本院於九十二年度交易字第三九八號刑事案件中向龍群骨科診所函查
    訴外人賴黃玉英診療記錄附於上開刑事案卷可按，顯見訴外人賴黃玉英因患病已
    影響其安全駕駛，另訴外人賴黃玉英之子賴重榮於本院上開刑事案件調查時，亦
    不否認訴外人賴黃玉英並未領有輕型機器腳踏車之駕駛執照，且事故發生時，現
    場只有找到工程帽，可見事故發生當時訴外人賴黃玉英亦未佩戴乘坐機器腳踏車
    用之安全帽，堪可認定。是依前開說明，自應適用過失相抵之法則減輕被告甲○
    ○之賠償金額。本院審酌被告甲○○與訴外人賴黃玉英之過失內容與程度、本件
    車禍發生之經過等一切情狀，認被告甲○○與訴外人賴黃玉英應負之過失責任應
    各為二分之一，方屬公允，則被告甲○○所應賠償之上開金額即應據此比例予以
    核減，計算結果被告甲○○應賠償訴外人賴黃玉英之金額為二百零四萬六千五百
    五十八元（0000000×１／２＝0000000）。
五、至被告吳佩伶即吳鳳敏係上開肇事車輛之所有權人，且其並未投保強制汽車責任
    保險之事實雖為兩造所不爭執，然查，汽車所有權人未就所有之車輛投保強制汽
    車責任保險，與該汽車嗣後是否通常均會發生事故間，顯無相當因果關係；再就
    被告吳佩伶即吳鳳敏將肇事車輛借予被告甲○○駕駛之部分而論，經查，被告甲
    ○○係領有合格駕駛執照之人，且其於本件車禍前亦未飲酒，有其尚未屆滿有效
    期限之駕駛執照影本乙份、酒精濃度測試單一紙在上開刑事卷內可參（見偵卷第
    十二頁、第十四頁），而原告復未能證明被告吳佩伶即吳鳳敏將肇車車輛借予被
    告甲○○之行為有何過失可言，是被告吳佩伶即吳鳳敏就本件車禍而言，其並無
    過失乙節，亦足認定。則被告吳佩伶即吳鳳敏依民法侵權行為之規定，尚無庸對
    訴外人賴黃玉英負損害賠償責任。
六、按汽車交通事故發生時，受害人或其繼承人因肇事汽車非被保險汽車者，未能依
    本法規定向保險人請求給付保險金者，得在相當於本法規定之保險金額範圍內，
    向特別補償基金請求補償；特別補償基金於補償金額範圍內，得直接向加害人或
    汽車所有人求償，強制汽車責任保險法第三十八條第一項第二款，第三十九條第
    二項定有明文。本件訴外人賴黃玉英於本件車禍受傷後，因肇事車輛未投保強制
    汽車責任保險而未能請求給付此部分之保險金，惟其已向原告請求在相當於強制
    汽車保險法規定之保險金額範圍內補償，並已受領一百四十萬元無誤之事實，為
    兩造所不爭執，並有補償金理算書一份、申請補償金相關資料表一份、汽車交通
    事故特別補償金收據暨行使代位權告知書一紙附卷可稽，堪以認定。而被告甲○
    ○則應對訴外人賴黃玉英負賠償二百零四萬六千五百五十八元之責任，前已述及
    ，是原告於給付訴外人賴黃玉英一百四十萬元後，代位其向被告甲○○求償此部
    分之金額，揆諸上揭法律規定，自屬有據。再按給付無確定期限者，債務人於債
    權人得請求給付時，經其催告而未為給付，自受催告時起，負遲延責任。其經債
    權人起訴而送達訴狀，或依督促程序送達支付命令，或為其他相類之行為者，與
    催告有同一之效力；遲延之債務，以支付金錢為標的者，債權人得請求依法定利
    率計算之遲延利息；應付利息之債務，其利率未經約定，亦無法律可據者，週年
    利率為百分之五，民法第二百二十九條第二項、第二百三十三條第一項前段、第
    二百零三條分別定有明文。本件給付係屬無確定期限者；又以支付金錢為標的，
    則依上揭法律規定，原告就被告甲○○應給付之上開金額部分，一併請求自起訴
    狀繕本送達翌日起至清償日止，按法定利率即週年利率百分之五計算之利息，亦
    屬有據。
七、至原告雖併請求被告吳佩伶即吳鳳敏應為相同之給付，惟按過失責任，為現行侵
    權行為法所採之責任原則，只有基於兩造之衡平（如出賣人物之瑕疵擔保責任）
    ，或於賠償損害後得以轉嫁之方式，由社會大眾分擔時（如商品製造人責任等）
    ，始採無過失責任。在汽車交通事故中，加害人或汽車所有人並無上開應採無過
    失賠償責任之理由，使其負無過失賠償責任，顯失公平。另考之強制汽車責任保
    險法之立法目的只是在保護汽車交通事故之受害人，就其所受損害得於保險金額
    範圍內確實獲償，本質上仍不失為「責任保險」，即以加害人或汽車所有人依侵
    權行為法規定負有損害賠償之責任為要件，並無提高加害人或汽車所有人為無過
    失賠償責任之意旨，此觀同法第三十九條第一項規定：「特別補償基金依前條規
    定為補償者，視為加害人或汽車所有人損害賠償金額之一部分。」、同法施行細
    則第九條規定：「肇事汽車非被保險汽車，特別補償基金依本法第三十九條第二
    項規定，向加害人或汽車所有人求償時，應依該非被保險汽車肇事責任比例計算
    求償額。」，以及原告所提出汽車交通事故特別補償金收據暨行使代位權告知書
    上亦載明：「本特別補償金依法為加害人或汽車所有人損害賠償之一部分，立據
    人對加害人或汽車所有人之損害賠償權利在本基金已給付之補償金範圍內已依法
    移轉予本基金，由本基金向加害人或汽車所有人逕行行使，立據人不得為重複請
    求、和解或拋棄。但立據人對加害人或汽車所有人之損害賠償請求權超過本特別
    補償金部分仍得為和解或拋棄，不影響本基金代位權之行使」等語，益徵明確，
    可見加害人或汽車所有人依該法第三十九條第二項規定所負之責任，為其依侵權
    行為法應負之損害賠償責任，並無使其負無過失責任之意，故特別補償基金依該
    規定求償時，仍以加害人或汽車所有人有故意或過失為要件。再參諸強制汽車責
    任保險法第三十九條第二項之立法理由亦已載明「基於公平原則，並配合第一項
    規定，爰於第二項明定特別補償基金於補償受害人損失後，得直接向加害人或汽
    車所有人求償」，足見該項規定之目的僅在於配合同條第一項之規定，防止加害
    人或汽車所有人因特別補償基金對受害人補償後，在補償金範圍內同時解免其等
    對受害人損害賠償義務所產生之不公平現象，始以法律規定之方式，賦予特別補
    償基金代位受害人向加害人或汽車所有人求償之權利；亦即強制汽車責任保險法
    第三十九條第二項規定，其本質上仍為保險代位權，特別補償基金直接向加害人
    或汽車所有人求償，係基於受害人或其繼承人損害賠償請求權之法定移轉，上開
    法律規定並未使特別補償基金取得對加害人或汽車所有人獨立之求償權，特別補
    償基金僅於加害人或汽車所有人依民法或其特別法應就受害人或其繼承人負損害
    賠償之義務時，始得對加害人或汽車所有人代位求償。至同法第三十九條第五項
    雖另規定：「前四項對汽車所有人之規定，於加害人未經汽車所有人允許使用其
    汽車者，不適用之。」惟其立法理由係以「於汽車遭竊或其他未經汽車所有人允
    許而由加害人自行駕車之情形，免除對汽車所有人之代位求償權，爰為第五項規
    定」，堪認本條之立法原意亦已肯認特別補償基金對汽車所有人請求係本於代位
    求償權，並非獨立求償權；而該項規定係為避免汽車在遭竊或未經汽車所有人允
    許之情形下，如特別補償基金仍得代位受害人對汽車所有人求償，對汽車所有人
    未免過苛，始為上開規定。然依我國目前侵權行為損害賠償之法律體系，並無專
    就汽車所有人之責任加以規定，是以上開條項立法時所預設之情狀，即在加害人
    未經汽車所有人允許使用其汽車時，汽車所有人仍應對受害人負擔損害賠償責任
    之情形，在現行侵權行為損害賠償之法律體系中是否存在？並非無疑。惟縱使該
    項規定所預設之情形在現行法中並不存在，亦僅能認為係因立法者對現行侵權行
    為損害賠償之法律體系有所誤解，所產生之立法疏失。自不能以此項規定作為立
    法者有意使特別補償基金取得對加害人或汽車所有人獨立求償權之依據，亦即此
    項規定並非立法者為衡平同條第二項賦予特別補償基金獨立求償權對汽車所有人
    可能過苛所為之例外規定，而係因為立法者誤認縱使汽車所有人未允許加害人使
    用時，依侵權行為法亦應對受害人負損害賠償責任，始生之立法疏失。綜上所述
    ，原告基於強制汽車責任保險法第三十九條第二項之規定，向非加害者之汽車所
    有人代位行使求償權時，仍應以該汽車所有人對受害人依法應負侵權行為損害賠
    償責任者為限，而本件肇事車輛之所有人即被告吳佩伶對於本件車禍之發生並無
    過失，前已認定，則受害人賴黃玉英對之自無何侵權行為損害賠償請求權可言，
    是原告向被告吳佩伶即吳鳳敏求償，依上揭說明，即屬於法不合，不應准許。
八、從而，原告依強制汽車保險法第三十九條第二項規定之法律關係，請求被告甲○
    ○應給付其一百四十萬元及自本件起訴狀繕本送達被告甲○○之翌日即九十三年
    三月五日起至清償日止，按法定利率即年息百分之五計算之利息，為有理由，應
    予准許，原告逾此範圍而向被告吳佩伶即吳鳳敏所為之請求，則為無理由，應予
    駁回。
九、本件事證已臻明確，兩造其餘攻擊防禦方法及舉證，經核於判決之基礎及結果無
    影響，無庸予以一一論列，併此敘明。
據上論結，本件原告之訴為一部有理由、一部無理由，依民事訴訟法第三百八十五條
第一項前段、第七十九條，判決如主文。
中　　　華　　　民　　　國　　九十三　　年　　 十二 　　月　　二十三　　日
                                臺灣桃園地方法院民事第二庭
                                    法      官  張震武
右為正本係照原本作成
如對本判決上訴，須於判決送達後廿日內向本院提出上訴狀
中　　　華　　　民　　　國　　九十三　　年　 　十二　 　月　　二十八　　日
                                    法院書記官  惠  莊
